臺灣臺南地方法院刑事判決　　　　　　　　　　　　　九十一年度訴字第七七八號
　　公　訴　人　臺灣台南地方法院檢察署檢察官
　　被　　　告　丁○○
　　指定辯護人　本院公設辯護人　甲○○
右列被告因偽造貨幣案件，經檢察官提起公訴 (九十一年度偵字第五八三號、二四六
一號)，本院判決如左：
    主  文
丁○○連續行使偽造之通用貨幣，免刑。
偽造之新台幣百元紙鈔伍拾張均沒收。
    事  實
一、丁○○意圖供行使之用，基於概括之犯意，於民國九十年八月間，在台南市安南
    區十三佃廟前，向綽號「肉餅」之不詳姓名成年男子，收集偽造之面額新台幣（
    下同）一百元紙鈔五十張得手，惟丁○○因見該批偽鈔品質不甚理想，不敢貿然
    使用，乃將之藏放在台南市○○區○○路二段五九八巷八九弄二十七號其承租之
    工廠內。
二、丁○○自九十年八月間起，向戊○○（另行起訴）承租台南市○○路○段四二０
    號三樓之房屋，丙○  （另行起訴）向戊○○承租該處一樓，戊○○因與丙○
    共同偽造五十元之硬幣，事為丁○○知悉，丁○○竟承前揭概括犯意，於九十年
    八月中旬，透過戊○○向丙○  表示購買之意，丙○  先交付六十枚五十元偽幣
    給丁○○試用，丁○○即在台南市○○路上之多家檳榔攤試用，購買檳榔、香菸
    、飲料等物，經試用得手後，丁○○乃以一比三之比例（即一萬元購買三萬元面
    額之偽造硬幣），向丙○  購買面額二十萬元之偽造硬幣即貨幣。
三、警方獲悉線索後，報請臺灣台南地方法院檢察署檢察官指揮偵辦，經深入追查後
    ，於九十一年一月八日十五時許，警方持本院核發之搜索票，在台南市○○區○
    ○路二段五九八巷八九弄二十七號丁○○承租之工廠內，查獲丁○○以九十年十
    月二十一日出版之中時晚報包裝之偽造一百元紙鈔五十張。又丁○○上情遭查獲
    後，深表悔意，除坦承前開收集一百元偽鈔部分之犯罪事實外，並主動供出右揭
    行使及收集五十元偽幣部分之犯罪事實，丁○○同時表示願協助司法機關偵辦戊
    ○○、丙○  等人偽造貨幣案件，經臺灣台南地方法院檢察署檢察官乙○○同意
    後，指揮警方深入查辦，由丁○○提供線索並儘力協助內政部警政署刑事警察局
    偵查，因而順利破獲戊○○、曾男輝、丙○  等人偽造貨幣集團。
四、案經台南縣警察局、及內政部警政署刑事警察局移送台灣台南地方法院檢察署檢
    察官偵查起訴。
    理  由
一、右揭事實，業據被告丁○○於偵查及本院審理中坦承不諱，核與同案被告丙○
    、戊○○等人於偵查及本院審理中供述之情節相符，並有扣案偽造新台幣一百元
    紙鈔五十張及贓物認領保管單、扣押書附卷可稽，被告之自白核與事實相符，又
    扣案偽造新台幣一百元紙鈔五十張經臺灣銀行臺南分行送中央印製廠鑑定結果，
    均屬偽造，此有中央銀行發行局九十一年二月五日（九一）台央發字第０三００
    一三一八四號函在卷可稽，事證明確，被告犯行應可認定。
二、核被告丁○○所為，係犯刑法第一百九十六條第一項之行使偽造通用貨幣罪。被
    告前後多次行使偽造通用貨幣犯行，時間緊接，犯罪構成要件相同，顯係基於概
    括犯意反覆為之，為連續犯，依法論以一罪並加重其刑。爰審酌被告行使偽造通
    用貨幣，嚴重擾亂金融秩序，本該從重量刑，姑念被告遭查獲上情後，深表悔意
    ，除坦承前開收集一百元偽鈔部分之犯罪事實外，並主動供出右揭行使及收集五
    十元偽幣部分之犯罪事實，被告同時表示願協助司法機關偵辦戊○○、丙○  等
    人偽造貨幣案件，經承辦臺灣台南地方法院檢察署檢察官乙○○同意後，指揮警
    方深入查辦，由被告提供線索並儘力協助內政部警政署刑事警察局偵查，因而順
    利破獲戊○○、曾男輝、丙○  等人偽造貨幣集團，該集團經移送臺灣台南地方
    法院檢察署，並分九十一年度偵字第七六一號、九十一年度偵字第一０一八號、
    九十一年度偵字第一三一九號、九十一年度偵字第二四六一號、九十一年度偵字
    第三二七三號案件偵辦，承辦檢察官業於九十一年五月十五日偵查終結，將上開
    案件提起公訴在案，此有被告自白筆錄、偵查報告、警方移送書、起訴書等在卷
    可參，公訴人並以被告之行為合於證人保護法第十四條第一項之規定，具體請求
    從輕量刑或免除其刑，本院參酌被告於審理中供承其擔任污點證人協助警方及檢
    察官偵辦上開偽造貨幣集團案件，除了其本身被歹徒毆打並殃及其父母亦被不詳
    歹徒毆傷，歹徒伺機報復致其陳稱有家歸不得，不敢回去等語，應屬實情，從而
    其於案發後，不顧身家性命挺身協助檢警偵辦偽造貨幣犯罪集團，勇氣可嘉，應
    予勗勉，並參酌檢察官具體求情等一切情狀，認為本件被告固然犯行使偽造貨幣
    之罪，惟應予以免刑之諭知，以啟自新。偽造之新台幣百元紙鈔五十張，應依刑
    法第二百條宣告沒收。
據上論斷，應依刑事訴訟法第二百九十九條第一項前段，證人保護法第十四條第一項
，刑法第十一條前段、第五十六條、第一百九十六條第一項、第二百條，罰金罰鍰提
高標準條例第一條前段，判決如主文。
本案經檢察官高峰祈到庭執行職務
中      華      民      國  九十一    年     十一     月    二十九    日
                              臺灣臺南地方法院刑事第三庭
                                      法  官  陳  忠  鎣
右正本證明與原本無異
如不服本判決應於送達後十日內向本院提出上訴狀（應附繕本）
                                      書記官  吳  信  助
中      華      民      國    九十一    年     十一     月    二十九    日
附錄本案論罪科刑法條全文：
中華民國刑法第一百九十六條第一項(行使收集或交付偽造變造通貨、幣券罪)
行使偽造、變造之通用貨幣、紙幣、銀行券，或意圖供行使之用而收集或交付於人者
，處三年以上十年以下有期徒刑，得併科五千元以下罰金。
中華民國刑法第二百條(沒收物之特例)
偽造、變造之通用貨幣、紙幣、銀行券，減損分量之通用貨幣及前條之器械原料，不
問屬於犯人與否，沒收之。
